【裁判字號】    89,交訴,136
【裁判日期】    900427
【裁判案由】    公共危險
【裁判全文】
臺灣新竹地方法院刑事判決                        八十九年度交訴字第一三六號
    公  訴  人  臺灣新竹地方法院檢察署檢察官
    被      告  涂瑞
右列被告因公共危險案件，經檢察官提起公訴（八十九年度偵字第三八一九號），本
院判決如左：
        主  文
涂瑞  駕駛動力交通工具肇事，致人受傷而逃逸，處有期徒刑陸月，如易科罰金，以
百元折算壹日。緩刑貳年。
其餘被訴過失傷害部分公訴不受理。
        事  實
一、涂瑞    民國八十九年四月二十三日上午八時二十分許，駕駛車牌號碼ＸＷ─二
    五九八號自小客車（動力交通工具），至位於新竹縣湖口鄉省道台一線與軍功路
    交叉口之「加的滿加油站」加油後，本應遵行行車方向不得逆向行駛，並應注意
    車前狀況，隨時採取必要之安全措施，而依當時天候陰、日間自然光線、路面乾
    燥、無缺陷、無障礙物、視距良好等情狀，亦無不能注意之情形，竟疏未注意及
    此，於加完油後，駛出前開加油站時，貿然左轉而沿台一線往軍功路方向逆向行
    駛，適甲○○駕駛車牌號碼ＪＫ─０七一二號自小客車，沿軍功路在該路口右轉
    台一線欲往楊梅方向行駛時，於見涂瑞  逆向駛出時煞車不及，致甲○○所駕之
    前揭自小客車左前車頭撞及涂瑞  所駕駛之上開自小客車左前側車身，甲○○因
    此受有頸部扭傷、左膝挫傷等傷害（傷害部分，甲○○已撤回告訴，詳後述），
    詎乙○○駕車肇事後，未立即停車採取救護或其他必要措施，不顧傷患而駕車逃
    逸，經甲○○記下車號報警處理，始循線查獲上情。
二、案經甲○○訴請新竹縣警察局竹北分局報告臺灣新竹地方法院檢察署檢察官偵查
    起訴。
        理  由
甲、有罪部分：
一、右揭事實，業據被告於本院審理時供承不諱，核與被害人即告訴人甲○○指述之
    情節相符，並有道路交通事故調查報告表、車籍作業系統─查詢認可資料、被害
    人甲○○之診斷證明書各一件、照片六幀附卷可稽，本案事證明確，被告犯行洵
    堪認定，應依法論科。
二、核被告涂瑞  所為，係犯刑法第一百八十五條之四駕駛動力交通工具肇事致人受
    傷而逃逸罪。查被告行為後，刑法第四十一條之規定業於九十年一月四日修正為
    「犯最重本刑為五年以下有期徒刑以下之刑之罪，而受六個月以下有期徒刑之宣
    告，因身體、教育、職業、家庭之關係或其他正當事由，執行顯有困難者，得以
    一元以上三元以下折算一日，易科罰金，但確因不執行所宣告之刑，難收矯正之
    效，或難以維持法秩序者，不在此限。」「併合處罰之數罪，均有前項情形，其
    應執行之刑逾六月者，亦同。」並於同年月十日公布施行，於同年月十二日生效
    ，比較新舊法之規定，以變更後之新法對被告有利，依刑法第二條第一項前段之
    規定，自應適用裁判時之新法。爰審酌被告犯行、被害人所受傷害程度、其肇事
    後不思停車救護並報警處理猶駕車逃逸之情節及已經與被害人當庭達成民事上和
    解賠償損害，暨犯罪後坦承犯行，態度尚可等一切情狀，量處如主文所示之刑，
    並諭知易科罰金之折算標準，以示懲儆。末查被告未曾受有期徒刑以上刑之宣告
    ，有臺灣高等法院被告全國前案紀錄表一件在卷可稽，其經此次教訓應知所警惕
    而無再犯之虞，本院認其前所受宣告之刑，以暫不執行為適當，爰併予宣告緩刑
    二年，以啟自新。
乙、不受理部分：
一、公訴意旨另以：被告涂瑞  於八十九年四月二十三日上午八時二十分許，駕駛車
    號ＸＷ─二五九八號灰色福特牌自小客車，沿新竹縣湖口鄉○○○○路行駛，行
    經新竹縣湖口鄉○○○○路「加的滿加油站」前處，本應注意車前狀況，隨時採
    取必要之安全措施，且依當時天候晴、路面柏油、乾燥、無缺陷、無障礙物、視
    距良好之情形下，亦無不能注意之情事，竟違規逆向行駛，致撞及由告訴人甲○
    ○所駕駛，車號ＪＫ─０七一二號自小客車，使甲○○受有頸部扭傷、左膝挫傷
    之傷害，因認被告涂瑞  涉有刑法第二百八十四條第二項前段之罪（起訴書漏載
    刑法第二百八十四條第二項前段）等語。
二、按告訴乃論之罪，告訴人於第一審辯論終結前得撤回其告訴，又告訴經撤回者，
    應諭知不受理之判決，刑事訴訟法第二百三十八條第一項、第三百零三條第三款
    分別定有明文。第按，刑法第二百八十四條第二項前段之罪，依同法第二百八十
    七條前段之規定，為告訴乃論之罪。查公訴意旨認被告乙○○涉有刑法第二百八
    十四條第二項前段之過失傷害罪嫌，惟本件傷害部分，業據告訴人甲○○於本院
    審理時當庭撤回對被告涂瑞  之告訴，有本院九十年四月十八日審理筆錄可稽。
    揆諸前揭規定，就被告涂瑞  此部分過失傷害犯行，自應為諭知不受理之判決。
據上論斷，應依刑事訴訟法第二百九十九條第一項前段、第三百零三條第三款，刑法
第二條第一項前段、第一百八十五條之四、第四十一條第一項、第七十四條第一款，
罰金罰鍰提高標準條例第一條前段、第二條，判決如主文。
本案經檢察官吳金棟到庭執行職務。
中      華      民      國      九十      年    四    月      二十七    日
                                臺灣新竹地方法院交通法庭
                                    法    官   謝  永  昌
右正本證明與原本無異。
如不服本判決，應於判決送達後十日內向本院提出上訴狀( 應附繕本 )，上訴於
臺灣高等法院。
                                    書 記 官   陳  凰  榆
中      華      民      國      九十      年    四    月      二十七    日
附錄本案論罪科刑法條全文：刑法第一百八十五條之四
駕駛動力交通工具肇事者，致人死傷而逃逸者，處六月以上五年以下有期徒刑。


司法院資訊處製作；財團法人民間司法改革基金會備份。
